# 新租赁准则下租赁资产生的财务费用

提问人：huanjianqihao 时间：2023-04-06 16:54:07
共同探讨下，个人认为可以资本化。
新租赁第二十三条 承租人应当按照固定的周期性利率计算租赁负债在租赁期内各期间的利息费用，并计入当期损益。按照《企业会计准则第 17 号——借款费用》等其他准则规定应当计入相关资产成本的，从其规定。
借款费用第四条　企业发生的借款费用，可直接归属于符合资本化条件的资产的购建或者生产的，应当予以资本化，计入相关资产成本。
个人认为可以套用专门借款，租赁产生的财务费用全部资本化。专门借款，是指为购建或者生产符合资本化条件的资产而专门借入的款项。

回答人：chenyiwei
该理解不合理，一般不能资本化。

提问人：huanjianqihao 时间：2023-04-06 16:54:07
请问陈版主，新租赁准则因租赁土地产生的未确认融资费用，同时在土地上面建造，此时建造期产生的财务费用可否资本化？

回答人：chenyiwei
一般不可以。使用权资产在租赁期开始日就达到了预定可使用状态，因此使用权资产本身不是符合资本化条件的资产；租赁负债是为了获取使用权资产的专门借款，其利息支出也不应资本化计入在该租入土地上建造的房屋建筑物的成本。